臺灣桃園地方法院刑事判決　　　　　　　 99年度易字第995號
公　訴　人　臺灣桃園地方法院檢察署檢察官
被　　　告　馬克勤
選任辯護人　張百欣律師
　　　　　　黃曼瑤律師
　　　　　　蕭萬龍律師
被　　　告　范煒
被　　　告　平華甄
選任辯護人　鍾明達律師
上列被告因贓物等案件，經檢察官提起公訴（99年度偵字第922
、4152、14390號），本院判決如下︰
    主  文
馬克勤犯刑法第三百二十一條第一項第二、三、四款之竊盜罪，
共貳罪，均累犯，各處有期徒刑壹年拾月，並應於刑之執行前，
令入勞動場所強制工作參年。應執行有期徒刑參年，並應於刑之
執行前，令入勞動場所強制工作參年。
范煒犯刑法第三百二十一條第一項第二、三、四款之竊盜罪，
處有期徒刑拾壹月。
平華甄搬運贓物，處有期徒刑陸月，如易科罰金，以新臺幣壹仟
元折算壹日。
    事  實
一、馬克勤（綽號馬哥、小馬）前因竊盜案件，經臺灣高等法院
    94年度上易字第1182號判決判處有期徒刑1 年2 月，減為有
    期徒刑7 月，而於民國96年10月15日縮刑期滿執行完畢（構
    成累犯）；復因竊盜案件，經臺灣彰化地方法院96年度易字
    第994 號判決判處有期徒刑1 年8 月，嗣經臺灣高等法院臺
    中分院97年度上易字第333 號判決駁回上訴確定；猶不知悔
    改，竟以其為首，與下列竊盜集團成員組成竊盜集團，而於
    下列時、地，為以下犯行：
（一）馬克勤、范煒( 綽號阿貴）與邱奕三（綽號鬍鬚、細索
      ）、邱建銘（綽號小建）、薛憲麒（綽號文棋）【上三人
      ，業經本院99年度易字第646 號判決在案】、廖世偉（綽
      號阿偉）、李瑞明（綽號瑞明）【上2 人業經通緝中】、
      林崑樹（綽號黑大、黑仔）、李穎綸（綽號建昇）、林詠
      翔（綽號阿成）、藍心宏（綽號阿宏）【上4 人經本院另
      行審理中】共同意圖為自己不法之所有，基於竊盜之犯意
      聯絡，先由薛憲麒以假借推銷產品之名，至桃園縣龜山鄉
      ○路村1 鄰西勢湖路116 巷32號東源物流事業股份有限公
      司（下稱東源物流公司）勘查現場，再由馬克勤指揮、策
      劃，於97年9 月21日某時，先與邱建銘、薛憲麒、邱奕三
      、林崑樹、林詠翔、藍心宏等前往東源物流公司倉儲後方
      鋪平道路，以便利於嗣後偷竊搬運，待至97年9 月23日凌
      晨某時，馬克勤再與李穎綸開車分批載送林崑樹、薛憲麒
      、邱建銘、廖世偉、林詠翔、范煒、李瑞明、藍心宏前
      往東源物流公司倉儲，並由林崑樹攜帶持客觀上足威脅人
      之生命、身體安全並可供兇器使用之扳手1 支，與林詠翔
      將東源物流公司倉儲屬安全設備之鐵皮螺絲破壞拆開，廖
      世偉負責在外把風，馬克勤、林崑樹、邱建銘、藍心宏、
      范煒及李瑞明則頭戴頭套（扳手、頭套均未扣案）入內
      竊取搬運該倉儲內屬昇揚光電科技股份有限公司（下稱昇
      揚光電）所有之晶圓片、矽晶塊等物（該等物品由張毓良
      管理、東源物流公司保管），並將所竊物品放置在堆高機
      上，再運至後門搬上李穎綸、馬克勤所駕駛之休旅車上，
      而分批載回渠等位於桃園縣龜山鄉○○路之工廠，而邱奕
      三即於工廠接應卸貨。事後馬克勤再藉邱奕三、林崑樹交
      與前揭參與之人每人約新臺幣（下同）9 萬元作為報酬。
（二）馬克勤前曾指派薛憲麒探覓竊取對象，於97年12月初某日
      下午，薛憲麒自友人朱宏文處得悉位在桃園縣龜山鄉樂善
      村牛角坡3 之2 號劉健男所經營金葉實業有限公司（下稱
      金葉公司）因從事洗金業務而有含金成分物品可供竊取，
      即告以馬克勤，馬克勤旋指派薛憲麒偕同林崑樹至金葉公
      司周圍勘查，嗣林崑樹再偕同李耀誼（綽號阿耀）、劉宏
      坤（綽號阿坤）至金葉公司擷取部分樣品檢測認定確具含
      金成分後，馬克勤即與薛憲麒、邱奕三【上二人業經本院
      99年度易字第646 號判決在案】、廖世偉、李瑞明【上二
      人業經通緝中】、林崑樹、李穎綸、楊欽舜（綽號阿舜）
      、劉宏坤、李耀誼、劉峻宏（綽號小白）等【上6 人均經
      本院另行審理中】共同意圖為自己不法之所有，基於竊盜
      之犯意聯絡，於同年12月7 日，邱奕三電告薛憲麒前來位
      在桃園縣蘆竹鄉○○路之洗衣廠，並告以渠等當晚擬前往
      行竊，惟薛憲麒因恐金葉公司察覺其有涉案，故為避嫌而
      未前往，但仍找李穎綸一同參與，邱奕三並交付5 千元與
      薛憲麒供其出外娛樂，薛憲麒則前往中壢地區某電子遊戲
      場，馬克勤即於翌（8 ）日凌晨某時，指派李穎綸、劉峻
      宏駕駛自用小客車附載林崑樹、廖世偉、楊欽舜、劉宏坤
      、李耀誼及李瑞明前往金葉有限公司，並攜帶塑膠桶、頭
      載頭套，使用無線電聯繫，推由林崑樹、李瑞明及李耀誼
      持客觀上足威脅人之生命、身體安全並可供兇器使用之扳
      手1 支（塑膠桶、扳手、頭套、無線電均未扣案），破壞
      該公司監視器鏡頭並拆卸該公司鐵皮，楊欽舜負責把風，
      林崑樹、劉峻宏、劉宏坤、李耀誼及李瑞明即持塑膠桶入
      內搬運劉健男所有含金液態原料約100 公升（價值約3 千
      萬左右）、含貴金屬之藍膜塑膠黏金、鎢丹、電晶體、集
      塵袋、藍膜灰及監視器主機等物得手後，再搬上李穎綸所
      駕駛之車輛而分批運回前開富國路工廠，嗣廖世偉再將金
      葉公司監視主機搬走以避追查，劉峻宏則駕車負載其他人
      逃逸，並由馬克勤、邱奕三在前開富國路洗衣廠接應，以
      卸下安放竊得之物品。馬克勤並交與前開參與之人每人約
      17萬元以為報酬。
二、  馬克勤等人竊得上開物品後，邱奕三即聘任洗金師傅潘俊
      錫、林詠翔等（其二人所涉贓物罪嫌，業由本院另行審理
      中）分別在前開富國路洗衣廠及桃園縣蘆竹鄉○○路200
      號工廠內，將上開竊取物品之含金成分提煉出黃金並製成
      球狀黃金土，而平華甄身為馬克勤之妻子，明知該黃金土
      係馬克勤等竊盜所得之物，竟仍基於搬運贓物之接續犯意
      ，於97年11月底起至98年2 月間，分次自馬克勤、邱奕三
      處收受上開黃金土後，遂將該黃金土接續搬往潘俊錫所介
      紹之「唐氏珠寶銀樓」販售，而藉此獲利約三千萬元。
三、案經劉健男訴由新北市政府警察局移送臺灣桃園地方法院檢
    察署檢察官偵查起訴。
    理  由
壹、程序部分：
一、按刑事訴訟法第159 條第1 項明定被告以外之人，於審判外
    之言詞或書面陳述，除法律有規定者外，不得作為證據，用
    以保障被告之反對詰問權。而本法所規定傳聞法則之例外，
    其中就被告以外之人於偵查中向檢察官所為之陳述，因檢察
    官代表國家偵查犯罪時，原則上當能遵守法定程序，且被告
    以外之人如有具結能力，仍應依法具結，以擔保其係據實陳
    述，故於第159 條之1 第2 項明定「除顯有不可信之情況者
    外」，得為證據；又被告以外之人於檢察事務官、司法警察
    官或司法警察調查中所為之陳述，基於實體發現真實之訴訟
    目的，依第159 條之2 規定，如與審判中之陳述不符時，經
    比較結果，其先前之陳述，相對「具有較可信之特別情況」
    ，且為證明犯罪事實存否所「必要」者，經證明其調查中所
    為陳述絕對「具有可信之特別情況」，且為證明犯罪事實之
    存否所「必要」者，亦例外地賦與證據能力。而所謂「顯有
    不可信性」、「相對特別可信性」與「絕對特別可信性」，
    係指陳述是否出於供述者之真意、有無違法取供情事之信用
    性而言，故應就偵查或調查筆錄製作之原因、過程及其功能
    等加以觀察其信用性，據以判斷該傳聞證據是否有顯不可信
    或有特別可信之情況而例外具有證據能力，並非對其陳述內
    容之證明力如何加以論斷，二者之層次有別，不容混淆。經
    查：證人林崑樹之警詢筆錄，係於98年11月9 日、10日及99
    年1 月8 日所為；證人邱建銘之警詢筆錄，係於98年2 月24
    日、25日、同年3 月3 日及3 月27日所為；證人藍心宏之警
    詢筆錄係於98年2 月24日、99年1 月13日所為；證人林詠翔
    之警詢筆錄係於98年12月29日、31日所為，距本件案發時分
    別相隔約2 月至1 年之久，較以本院審理之時，渠等當時對
    本案之所有情事自當記憶較為清晰，且渠等當時係採個別、
    獨立訊問之方式，未直接面對其他共同被告，心理壓力較小
    ，顯然較無外力干擾或介入，又證人林崑樹、藍心宏、林詠
    翔於警詢筆錄製作後均再經檢察官進行訊問，證人林崑樹、
    藍心宏、林詠翔均陳以，其於警詢時之供述係屬實在，並係
    出於自由意志等語，而證人邱建銘於本院審理中亦稱，其於
    警詢時之供述均屬實在等語，足認上開證人警詢時之陳述之
    任意性、信用性均已獲確保，而具有較可信之特別情況；另
    參以上開證人均係本案竊盜犯行之共犯，渠等就被告馬克勤
    、平華甄、范煒有無為前揭犯行之事實自當最為知曉，而
    認渠等證詞對被告馬克勤、平華甄、范煒犯罪事實之存否
    具有必要性，揆之前開說明，在證明被告馬克勤、平華甄、
    范煒犯罪事實存否必要的情況下，從客觀上之環境或條件
    等觀察，渠等警詢之陳述，有足以取代審判中交互詰問之可
    信性保證，再者，上開證人均已於本院審理中到庭證述，而
    賦予被告馬克勤、平華甄、范煒及其辯護人交互詰問之機
    會，是被告馬克勤、平華甄、范煒之詰問權已足確保，因
    認上開證人警詢中之陳述應有證據能力。次按上開證人於檢
    察官偵訊時所為之陳述，均經具結在案，有渠等所各書立之
    結文在卷可佐，且檢察官乃通曉刑事訴訟法相關規定之專業
    法律人士，並代表國家實施追訴犯罪之權責，衡諸常情，應
    無對其偵訊時，施以任何強暴、脅迫、利誘、詐欺、疲勞訊
    問、違法羈押或其他不正方法之可能，又上開證人既均已於
    審理中到庭證述接受交互詰問，已確保被告馬克勤、平華甄
    、范煒詰問權之保障；另辯護人未能舉出其他於上開時間
    接受檢察官偵訊時，有受何強暴、脅迫、利誘、詐欺、疲勞
    訊問、違法羈押或其他不正方法之訊問，自無顯不可信之情
    況，則揆諸上開條文之規定，渠等於檢察官偵訊時所為之陳
    述，自有證據能力。
二、按被告以外之人於審判外之言詞或書面陳述，除法律有規定
    者外，不得作為證據，刑事訴訟法第159 條第1 項定有明文
    ；同法第159 條之5 規定被告以外之人，於審判外之陳述，
    雖不符前四條（指第159 條之1 至第159 條之4 ）之規定，
    而經當事人於審判程序同意作為證據，法院審酌該言詞陳述
    或書面陳述作成時之情況，認為適當者亦得為證據。而所謂
    「審酌該陳述作成時之情況，認為適當」者，係指依各該審
    判外供述證據製作當時之過程、內容、功能等情況，是否具
    備合法可信之適當性保障，加以綜合判斷而言（詳最高法院
    94年度台上字第3277號判決意旨、第5830號判決意旨）。本
    判決其餘所引用之各該被告以外之人於審判外之陳述（含書
    面陳述），雖屬傳聞證據，惟被告馬克勤、平華甄、范煒
    及其辯護人於本院審理期日中均表示同意作為證據而不予爭
    執，本院審酌結果，認上開證據資料製作時之情況，尚無違
    法不當及證明力明顯過低之瑕疵，亦認為以之作為證據應屬
    適當。揆諸前開規定，爰依刑事訴訟法第159 條之5 規定，
    認前揭證據資料均有證據能力。
三、本案認定事實所引用之文書證據，並無證據證明係公務員違
    背法定程式所取得，亦無刑事訴訟法第159 條之4 之顯有不
    可信之情況與不得作為證據之情形。本院斟酌本案卷內之證
    據並非非法取得，亦無證明力明顯過低之情形，且經本院於
    審判期日依法進行證據之調查、辯論，被告於訴訟上之程序
    權即已受保障，故前揭各該證據，均得採為證據，合先敘明
    。
貳、實體部分：
一、訊據被告馬克勤、范煒矢口否認有為竊盜犯行；被告平華
    甄雖坦承有於前開時、地，自被告馬克勤、邱奕三處收受黃
    金土，並搬往潘俊錫介紹之「唐氏珠寶銀樓」販售等情；惟
    矢口否認有為搬運贓物犯行。被告馬克勤辯稱：上開贓物，
    我均係向林崑樹、邱奕三所購得，我並不知係渠等竊盜所得
    之物，我亦未參與竊盜犯行云云；被告馬克勤之辯護人辯稱
    ：事實欄一之（一）所示犯行，證人李穎綸證稱案發當時被
    告馬克勤並未在場，可見證人林崑樹、薛憲麒等之供述係屬
    不實，且前開竊得之物經變賣後，係由共同被告林崑樹將報
    酬交與參與之人，亦見共同被告林崑樹方係實際策劃之人，
    又被告馬克勤當時因另案入監執行前，竊盜所得之剩餘贓物
    ，業由共同被告薛憲麒改運至新生路工廠安放，而核被告馬
    克勤倘係主謀，共同被告薛憲麒又豈敢未告知被告馬克勤下
    ，自行將贓物運往被告馬克勤所無法掌握之地點；事實欄一
    之（二）所示犯行，依證人邱奕三之證述，可見本件贓物係
    被告馬克勤向共同被告林崑樹所購入，且共同被告薛憲麒與
    林崑樹早已熟識，無須藉被告馬克勤方能聯繫，證人林崑樹
    之證述僅係脫免卸責之詞云云；被告范煒辯稱：我綽號雖
    叫「阿貴」，但我並未參與前開犯行云云；被告平華甄辯稱
    ：我不知道被告馬克勤、邱奕三所交付之黃金土係屬贓物云
    云。被告平華甄之辯護人辯稱：證人林崑樹、邱奕三、邱建
    銘、唐一中等均未指稱被告平華甄知悉該黃金土係屬贓物，
    至證人陳佳珆部分，因被告平華甄與其有債務關係而有往來
    ，故其證述不足採信云云，經查：
（一）共同被告薛憲麒有先以推銷產品之名，至東源物流公司勘
      查現場，於97年9 月21日，共同被告邱建銘、薛憲麒、邱
      奕三、林崑樹、林詠翔、藍心宏等復前往東源物流公司倉
      儲後方鋪平道路，而於97年9 月23日凌晨某時，共同被告
      李穎綸再開車載送共同被告林崑樹、薛憲麒、邱建銘、廖
      世偉、林詠翔、李瑞明、藍心宏等前往東源物流公司倉儲
      ，並由共同被告林崑樹持扳手1 支，與共同被告林詠翔將
      東源物流公司倉儲之鐵皮螺絲破壞拆開，共同被告廖世偉
      負責在外把風，共同被告林崑樹、邱建銘、藍心宏及李瑞
      明則頭戴頭套入內竊取搬運該倉儲內屬昇揚光電所有之晶
      圓片、矽晶塊等物，並將所竊物品放置在堆高機上，運至
      後門搬上休旅車，而分批載回渠等位於桃園縣龜山鄉○○
      路之工廠，並由共同被告邱奕三於工廠接應卸貨，嗣每參
      與之人均有分得約9 萬元之報酬等情，此據證人即共同被
      告林崑樹、邱建銘、藍心宏、林詠翔於警詢、偵查及審理
      中證述明確，復與證人邱奕三、薛憲麒於本院及另案（即
      本院99年度易字第646 號，下稱另案）審理中之證述互核
      相符，又有證人即昇揚光電採購人員謝瑋琪、東源物流公
      司員工張毓良於警詢及偵查中之證述附卷可佐，則上開事
      實，應堪認定。復97年12月初某日下午，共同被告薛憲麒
      有自友人朱宏文處得悉金葉公司因從事洗金業務而有含金
      成分物品，即偕同共同被告林崑樹至金葉公司周圍勘查，
      嗣共同被告林崑樹再偕同共同被告李耀宜、劉宏坤至金葉
      公司擷取部分樣品檢測認定確具含金成分後，於同年12月
      7 日，共同被告邱奕三電告共同被告薛憲麒前來位在桃園
      縣蘆竹鄉○○路之洗衣廠，並告以渠等當晚擬前往行竊，
      惟共同被告薛憲麒因恐金葉公司察覺其有涉案，故為避嫌
      而未前往，但仍找共同被告李穎綸一同參與，共同被告邱
      奕三並交付5 千元與共同被告薛憲麒供其出外娛樂，共同
      被告薛憲麒則前往中壢地區某電子遊戲場，嗣於翌（8 ）
      日凌晨某時，共同被告李穎綸、劉峻宏則駕駛自用小客車
      附載共同被告林崑樹、廖世偉、楊欽舜、劉宏坤、李耀誼
      及李瑞明前往金葉有限公司，並攜帶塑膠桶、頭載頭套，
      使用無線電聯繫，推由共同被告林崑樹、李瑞明及李耀誼
      持扳手1 支，破壞該公司監視器鏡頭並拆卸該公司鐵皮，
      共同被告楊欽舜負責把風，共同被告林崑樹、劉峻宏、劉
      宏坤、李耀誼及李瑞明即持塑膠桶入內搬運告訴人所有含
      金液態原料約100 公升（價值約3 千萬左右）、含貴金屬
      之藍膜塑膠黏金、鎢丹、電晶體、集塵袋、藍膜灰及監視
      器主機等物得手後，再搬上李穎綸所駕駛之車輛而分批運
      回前開富國路工廠，嗣共同被告廖世偉再將金葉公司監視
      主機搬走以避追查，共同被告劉峻宏則駕車負載其他人逃
      逸，並由共同被告邱奕三在前開富國路洗衣廠接應，以卸
      下安放竊得之物品，末每參與之人均有獲得約17萬元之報
      酬等情，亦據證人林崑樹、李穎綸於警詢、偵查及審理中
      、證人楊欽舜、劉宏坤、李耀誼於警詢及偵查中、證人邱
      奕三、薛憲麒於本院及另案審理中證述在卷，又有證人即
      告訴人劉健男、金葉公司員工黃國樑於警詢及偵查中之證
      述附卷可參，是上揭事實，亦堪認定。
（二）被告馬克勤有無指揮、策劃而共同參與上開犯行乙節。經
      查：
   1、事實欄一之（一）所示犯行：證人林崑樹於警詢、偵查、
      本院及另案審理中證稱：「（本件97年9 月23日的東源物
      流公司竊案，你們如何知道東源物流公司有晶圓可供竊取
      ？）東源物流公司裡面確定有晶圓可偷是馬克勤跟我講的
      ，馬克勤怎麼會知道，我不太清楚，好像是薛憲麒那裡的
      消息，就跟黃金水竊案一樣。」、「文棋是小馬的外務，
      文棋會先去勘查現場後( 假借推銷產品之名) ，看完現場
      回來後會向小馬報告現場情形後，小馬研究後，會指示文
      棋再帶我回到現場去勘查地形，然後再選定時間下手行竊
      。」、「(97 年9 月23日竊取晶圓片的案件中，薛憲麒發
      現可以竊取這個工廠的物品之後，告知何人？並由何人策
      劃？再交由你們執行。) 薛憲麒告知小馬後，整件事情都
      是由小馬策劃，由小馬直接下令我去現場竊取物品。」、
      「( 你稱97年9 月23日你跟小馬、小建、阿貴等有去龜山
      鄉○○○路116 巷32號東源物流偷晶圓片等物，是何人找
      你們去？) 是小馬找人的。」、「（行竊之前，是否有去
      東源物流公司附近鋪路？）有，馬克勤也有去鋪路。」、
      「( 有無叫阿成先去鋪路?)有，是馬克勤建議的，他說路
      不好走，先去鋪路，否則車子開不過去。」、「( 為何去
      該處竊盜？) 是馬克勤策劃，由小馬開車，分兩批載，我
      們帶扳手把鐵皮打開後進入，之後徒手搬晶圓片、矽晶塊
      到工廠裡面的堆高機上，再用堆高機搬到後面小門，再徒
      手搬出小門。」、「（97年9 月23日前往東源物流公司現
      場那天，馬克勤有沒有進去搬東西？）有。」、「（東源
      物流公司貨搬出來以後，馬克勤有沒有把貨搬上車？）馬
      克勤有去，並且把貨搬到後面，馬克勤再去開車把貨載走
      ，但我沒有看到馬克勤把貨搬上車。」、「（依你所述，
      馬克勤應該有把貨載離東源物流公司？）是的。」、「行
      竊當時的分工由小馬負責。行竊當時由小馬開著福特的休
      旅車載我們約10人，分2 梯次由鄉○○路到現場( 廠房的
      後門) ，由我拿著套筒板手將鐵皮屋的螺絲拔除，掀開鐵
      皮後得以進入廠房內，當時廠房內有推高機，我們先將晶
      圓片和矽晶塊用推高機推到後門( 廠房內) ，再以人力徒
      手將竊取物品搬運到車上，由小馬開車駕駛，分3 梯次將
      竊得物品載回及分2 梯次將人載回去，事後由小馬給我一
      筆錢，約新臺幣100 萬元的酬勞，再由我與鬍鬚、文棋、
      阿成、小偉、小建、阿貴、阿宏及小馬等人平分。」、「
      （這件竊案之後有分到錢嗎？）有，是馬克勤給我的，竊
      盜過後差不多一個禮拜之後給我的，是在桃園市○○路的
      一家手機行給我的，馬克勤給我們每個人八、九萬元，當
      時有我、邱奕三、薛憲麒，還有其他有去偷的都有到。」
      、「（當時關於東源物流公司取得晶圓的售出對價是透過
      你分配給其他人的嗎？）是馬克勤拿給我，再叫我分配給
      其他人。」等語（見偵卷B 第284 、285 、302 ～304 、
      359 ～360 頁、偵卷C 第43頁、偵卷E 第174 、175 頁、
      偵卷L 第160 ～163 頁、本院卷二第162 ～168 頁），此
      與證人薛憲麒於審理中證稱：「（馬克勤請你當業務時，
      有要求你找地點供行竊之用？）他沒有明講，他都會叫我
      跟林崑樹講，講行竊地點的事情，還有該處在賣什麼，林
      崑樹就會去判斷。」、「（在該案發生之前，你有去該公
      司附近鋪路嗎？）有，是馬克勤打電話給我，叫我去幫忙
      。」、「（方稱，97年9 月23日之前，有去鋪路，而且還
      有其他共同被告也有去，則你們是受何人指示前往鋪路？
      如何到該處？）我個人的部分，是馬克勤打電話給我的，
      他問我在幹嘛，我說我沒事，他就叫我過去振興路工廠，
      一開始先閒聊，後來陸陸續續有人來，是馬克勤、林崑樹
      帶我們過去東源物流公司的旁邊，馬克勤也沒有說要做什
      麼，那時候是馬克勤開車，是林崑樹要我們做什麼，他要
      我們挖土、搬石頭，當時做的就是鋪路，就是開壹條路。
      」、「（既然有鋪路之舉，馬克勤又稱，東源物流公司有
      晶圓，你豈會不知馬克勤就是要派你們一起去東源物流公
      司竊取晶圓？）馬克勤跟我說這件事情，距離案發有一、
      二週的時間，就我自己認知，鋪路確實就是準備要去偷了
      。」等語（見本院卷二第29～36頁）均互核相符，可證被
      告馬克勤自共同被告薛憲麒處得知東源物流公司可供竊盜
      後，即邀集人手、籌畫準備，先於97年9 月21日，指揮共
      同被告邱建銘、薛憲麒、邱奕三、林崑樹、林詠翔、藍心
      宏等前往東源物流公司倉儲後方鋪平道路，再於97年9 月
      23 日 凌晨某時，與上開人等一同前往東源物流公司倉儲
      ，竊取晶圓片、矽晶塊等物，並駕駛休旅車，將所竊物品
      分批載回渠等位於桃園縣龜山鄉○○路之工廠，嗣被告馬
      克勤再交付共同被告林崑樹約100 萬元，透過共同被告林
      崑樹轉分與其他參與之人每人約9 萬元以為報酬等情，又
      證人邱建銘於審理中證稱：「（本案行竊之前，是否有先
      去鋪路？）有。」、「（為何要去鋪路？）我聽林崑樹和
      馬克勤他們指示，我不知道為何要鋪路，他們叫我幹嘛就
      幹嘛。」、「（97年9 月23日這次竊案是誰叫你去現場行
      竊的？）馬克勤。」、「（馬克勤當天有親自一起去行竊
      嗎？）有。」、「（當時你有負責將東西載回振興路工廠
      嗎？）沒有，是馬克勤開車把東西載回去振興路工廠。」
      、「（你方稱馬克勤開車把東西載回工廠，是否是你自己
      看到的？）是我看到的。」、「（你在警訊中稱，至東源
      物流公司竊取晶圓，是因為你欠馬克勤新台幣十萬元，是
      馬克勤逼迫你去抵債，參與竊盜，是否屬實？）是馬克勤
      叫我去的，但我沒有說他逼迫我，因為我欠他錢，他一開
      始並沒有說偷到的東西可以抵債，是我自己想偷到的東西
      可以還他，我知道他有這個門路，所以我跟他去偷就一定
      可以分到錢，到時候就有錢可以還他。」等語（見本院卷
      二第121 ～126 頁）；證人藍心宏於警詢、偵查及審理中
      證稱：( 你有無於97年9 月23日凌晨到龜山鄉○○○路
      116 巷32號竊取矽金原料？) 有。」、「案發前幾天有聽
      到馬哥與小建他們在桃園市○○路的手機行裡策劃。」、
      「( 他們如何說？) 只說在案發前幾天要過去鋪路，為了
      讓ESCAPE的休旅車可以上去，去的人有馬哥、小建、黑仔
      、阿成、薛憲麒、小偉，大約10人左右，其他人我記不起
      來。」、「（馬克勤也有去到現場鋪路？）但是我現場沒
      有看到他，那時候好像是他載我們過去的，所以他有去現
      場，但他有沒有鋪路我沒有看到。」、「( 是何人找你去
      的？) 是馬哥他們在案發前幾天，要我們去搬東西。」、
      「( 你們在進行竊取這件案子的時候，是由何人指揮、分
      酬勞？) 有時候是小馬、有時候是小馬會請細索或黑仔指
      揮我們，」、「( 當時上去之後如何分工？) 馬哥有叫我
      們戴頭套，叫我們先到工廠去等他們，下車之後有叫小偉
      去正門把風，叫我們到後門等。」、「我們那時候上去是
      馬哥開車載我們上去偷沒有錯。」、「（後來搬了什麼東
      西？）晶圓片和chunk ，就是在小馬叫我們去搬的位置搬
      到的。」等語（見偵卷F 第246 ～248 頁、偵卷L 第90～
      91頁、本院卷三第70～73頁），而被告馬克勤雖否認有參
      與東源物流公司竊案云云；然其經測謊結果，亦認其所辯
      呈不實反應，此有內政部警政署刑事警察局（下稱刑事局
      ）99年9 月1 日刑鑑字第0990121318號鑑定書一份存卷可
      參，由此均證被告馬克勤有指揮、策劃而共同參與前開竊
      盜犯行，應堪認定。
   2、事實欄一之（二）所示犯行：證人林崑樹於警詢、偵查、
      本院及另案審理中證稱：「（桃園縣龜山鄉牛角坡3 之2
      號之竊盜案由何人主導、策劃及執行？) 是『文棋』已在
      竊取之前由『小朱』帶路到被害人的工廠，之後再由『文
      棋』和『馬哥』商討如何及何時竊取，並由『文棋』再帶
      我去現場觀察地形，過3 、4 天後才著手竊取物品。」、
      「( 在97年12月8 日竊取黃金水案件中，薛憲麒發現可以
      竊取黃金水後，告知何人？由何人策劃？有無事前勘察現
      場？) 薛憲麒發現之後告知小馬，再由小馬策劃，指示薛
      憲麒帶同我和建昇一同前往現場勘察。」、「( 何人決定
      要去牛角坡工廠偷？) 是文棋跟小馬事先就商量好。」、
      「小馬和文棋在出門行竊之前，有交代我到拿圓桶子內的
      水，約20桶左右由建昇開休旅車將竊得的黃金水和液體載
      回富國路的工廠(1131-3 號) 存放，之後建昇又返回現場
      ，再將我們從廠房內偷來的金金的東西( 也就是鎢丹) 搬
      到車上，再由建昇將竊得物品載回。這次行竊後小馬先給
      我新臺幣40萬元，過幾天再給我新臺幣150 萬元，讓我平
      分給參與作案的人。」、「金葉公司黃金水竊案馬克勤沒
      有去，他在富國路工廠負責指揮、接貨，至於馬克勤為何
      沒有直接去金葉公司我不曉得。」、「（兩次竊案，眾多
      共同參與者，是否都是由你邀約的？是否有人授意你邀約
      這些人？）這些人都不是我找的，我都沒有找人，這些人
      都是馬克勤找的，因為這些人都是經常在手機行，我是在
      手機行跟這些人認識的，是馬克勤介紹我們互相認識，所
      以我肯定這些人是馬克勤找來的。」等語（見另案審理卷
      一第128 ～133 頁、本院卷二第162 ～168 頁），此與證
      人薛憲麒於審理中證稱：「（當時如何認識朱宏文？又如
      何引薦朱宏文給馬克勤？他們談話中有無提及金葉公司有
      黃金水？）朱宏文本來並沒有跟我說，金葉公司有黃金水
      ，是當天我跟朱宏文去金葉公司還錢的時候，朱宏文有跟
      我提到，金葉公司有黃金水，而朱宏文實際欠金葉公司劉
      健男九萬元，馬克勤有幫忙出四萬元，我出二萬元，湊成
      六萬元，還不夠，但是先還六萬元，我有在金葉公司大廳
      待了五分鐘，還完錢回來，在路上，朱宏文就跟我說這個
      公司在洗黃金，之前我都沒有跟馬克勤借過錢，當時我是
      跟朱宏文一起去富國路工廠找馬克勤，我就說是業務朱宏
      文要借，馬克勤是還完錢回來才問我他是做什麼的，公司
      在什麼地方，我就跟馬克勤說，他們公司是洗黃金的，並
      跟馬克勤說金葉公司的位置。」、「（馬克勤有叫你帶人
      去看過金葉公司的地點？）有，馬克勤叫林崑樹帶我去看
      。」、「（既然金葉公司是你說的，而且馬克勤也叫林崑
      樹跟你去看那個公司，你認為馬克勤是否有意要去該公司
      行竊？）當天應該沒有，應該是林崑樹回來之後，跟馬克
      勤回報狀況，馬克勤才會決定要去偷，馬克勤應該不會沒
      有看過就決定要下手。」、「（林崑樹除了跟你去一次以
      外，是否還有去第二次？）有，林崑樹好像是去採樣，採
      樣回來之後的事情我就不清楚了，後來他們有沒有測試我
      不知道，但是林崑樹、邱奕三在聊天說，純度很高，當時
      在旁邊的人，包含我都有聽到，當時阿明師（潘俊錫）也
      有在工廠。」、「（本件黃金水竊案是誰主導的？）馬克
      勤有跟我提過說，他不希望這麼早去偷，後來是林崑樹他
      想要提早去偷，因為後來是林崑樹打電話給我，馬克勤也
      是想要去偷那家公司，只是他不想那麼早。」、「（你為
      何說馬克勤是本件案子的主謀？）我認為主謀的認定，不
      是有無參與當天的行動，而是指幕後主持，因為我聽邱奕
      三說，偷回來的東西怎麼賣都是馬克勤決定，錢也是馬克
      勤在分配的。」等語（見本院卷二第29～31、34頁）互核
      相符，又參以卷附之臺灣高等法院94年度上易字1182號判
      決、臺灣高等法院臺中分院97年度上易字第333 號判決及
      證人林崑樹於審理中證稱：「（現在執行何案？）竊盜，
      就是跟馬克勤共同行竊。這次是去彰化偷電鍍廠的鎳，是
      貴金屬。」、「（既然在前案就已經與馬克勤共同行竊，
      本案是否也與前案相同，都是由馬克勤找尋行竊目標，再
      與你共同下手行竊？為何你還要一直接受馬克勤的指示，
      繼續竊盜？）是的，手法都相同，因為我沒有工作，所以
      才會去偷，我自己沒有辦法去偷，因為我不會找尋目標，
      馬克勤比較會找尋目標。」等語（見本院卷二第172 頁）
      ，足徵被告馬克勤與共同被告林崑樹前已合作竊盜多次，
      被告馬克勤深知共同被告林崑樹有從事竊盜犯行，且被告
      馬克勤於警詢時亦稱，伊大概知道共同被告邱奕三、林崑
      樹係去偷不正常的貨給伊等語，則被告馬克勤倘未參與，
      又豈會任由共同被告林崑樹等人於行竊前在其工廠集合，
      嗣後再交代共同被告邱奕三與其在工廠等待接貨，此由證
      人邱奕三於另案審理中供稱，前揭竊案用以裝黃金水的塑
      膠桶係伊買的，共同被告林崑樹向伊要塑膠桶，應該就係
      要去偷東西，那時他們都在工廠直接出發，但伊不想去現
      場，被告馬克勤就叫伊在工廠裡面，被告馬克勤應該知道
      他們要去偷，因為被告馬克勤說他們要載貨回來，叫我去
      接貨等語（見另案審理卷二第12～13頁）更足印證，再者
      ，被告馬克勤否認有參與金葉公司竊案云云；然其經測謊
      結果，認其所辯呈不實反應，此有前開鑑定書一份存卷可
      參。綜此，被告馬克勤前先指派共同被告薛憲麒探覓竊取
      對象，而於97年12月初某日下午，自共同被告薛憲麒處得
      知金葉公司有含金物品可供竊取後，即指派共同被告薛憲
      麒偕同共同被告林崑樹至金葉公司周圍勘查，嗣共同被告
      林崑樹再偕同李耀宜、劉宏坤至金葉公司擷取部分樣品檢
      測認定確具含金成分後，馬克勤即指揮林崑樹等前往金葉
      公司行竊，而其自身則與共同被告邱奕三留在前開富國路
      洗衣廠接應卸貨，嗣後再交與前開參與之人每人約17 萬
      元以為報酬等情，應堪認定。
   3、被告馬克勤之辯護人雖辯稱：證人李穎綸證稱東源物流公
      司竊案案發當時被告馬克勤並未在場，可見證人林崑樹、
      薛憲麒等之供述係屬不實云云；然查，證人李穎綸於偵查
      及另案審理中證稱：「我當天先開車到富國路工廠，在工
      廠有看到邱奕三，在工廠有看到邱奕三，沒有看到其他人
      ，是邱奕三叫我換車的。」、「( 當天除了你開車以外，
      還有誰開車？) 當天我到的時候，我直接開車。」、「（
      如何前往？）我自己開黑色ESCAPE休旅車，載黑仔即黑大
      去，我是去富國路的洗衣廠開該車」、「( 如何進入該倉
      庫?)我不知道他們怎麼進去，我沒有進去，我在外面等，
      他們用對講機叫我去後門等，我不知道是誰跟我對話，他
      們把東西投出來，我不知道搬東西的是誰，因為他們戴頭
      套，車子載滿後，我就把車子開到振興路7-11旁的倉庫。
      」、「（97年9 月23日這次，薛憲麒有沒有到東源物流公
      司現場？）當天我不知道，因為我都一個人開車，現場有
      誰我不知道，因為我車子都停在外面，我是等到他們用對
      講機通知我，我才開車過去。」、「（你只知道林崑樹有
      在現場，其他人有沒有在現場你不知道？）是的。」等語
      （見偵卷C 第6 ～8 頁、另案卷一第193 ～195 頁），可
      見行竊當日，證人李穎綸係自行前往富國路工廠，並僅附
      載共同被告林崑樹一人至東源物流公司，且行竊之時，證
      人李穎綸僅負責開車載貨，均於外面等待並未下車，其餘
      行竊之人更頭戴頭套，故除共同被告林崑樹外，其餘參與
      之人係屬何人，證人李穎綸並不知情等語。基此，依前開
      證述。證人李穎綸既無法確認其餘參與竊盜之人中有無被
      告馬克勤，自難遽以證人李穎綸之證述與證人薛憲麒、林
      崑樹證述有所出入，即謂證人林崑樹、薛憲麒之證述不足
      採信云云。
   4、辯護人復辯稱，前開竊得之物經變賣後，係由共同被告林
      崑樹將報酬交予參與之人，足見共同被告林崑樹方係實際
      策劃之人，又被告馬克勤當時因另案入監執行前，竊盜所
      得之剩餘贓物，業由共同被告薛憲麒改運至新生路工廠安
      放，而核被告馬克勤倘係主謀，共同被告薛憲麒又豈敢未
      告知被告馬克勤下，自行將贓物運往被告馬克勤所無法掌
      握之地點云云；但查，承上，前開參與竊盜之人所得之金
      錢報酬，係被告馬克勤透過共同被告林崑樹代為轉交等情
      ，此據證人林崑樹於審理中證述明確，是共同被告林崑樹
      縱有交付金錢報酬，亦難謂其方屬實際策劃之人。復證人
      林崑樹於審理中證稱：「（既然馬克勤已經被抓，當時是
      誰決定將藍膜等物品搬離富國路工廠？）這時候馬克勤還
      沒有被抓，物品搬離富國路的時候，馬克勤還沒有被抓，
      是馬克勤決定把藍膜搬離富國路。」、「（這些藍膜等物
      品從富國路搬到哪裡？）我聽邱奕三說，是搬到中壢新生
      路。」等語（見本院卷二第165 、166 頁），可見贓物搬
      離富國路工廠，被告馬克勤非不知情，並由其決定為之，
      又證人邱奕三於審理中證稱：「（你方稱，97年9 月23日
      是馬克勤去買貨及載貨，後來又說，林崑樹之後說，那批
      貨是他的，既然你知道貨是馬克勤的，為何要交給林崑樹
      去賣？）因為當時快過年了，林崑樹說，那些次級品要拿
      去賣，我說，這是老闆（馬克勤）的，你怎麼可以拿去賣
      。」等語（見本院卷二第25頁），及證人薛憲麒於審理中
      證稱：「（為何認為馬克勤是老闆，就認為這批貨是馬克
      勤所有？）之前邱奕三有拿一些與本案無關的貨給我賣，
      就有說，這些貨是老闆馬克勤的。而最後一次，就是阿清
      載來那一次，林崑樹有明講，這些貨就是偷東源物流公司
      剩下來賣不掉的貨。我認為只要是工廠倉庫裡面的貨，都
      是馬克勤的，因為只有馬克勤跟邱奕三有辦法處理。」等
      語（見本院卷二第32、33頁），足見證人邱奕三、薛憲麒
      均認前開自東源公司所竊贓物，係屬老闆即被告馬克勤所
      有，再行竊後如何搬運、處分贓物，其考量因素眾多（如
      ：銷贓管道、查緝嚴謹、獲利多寡等），非僅竊盜主謀方
      得為之，自難單以上開辯述，即謂被告馬克勤並未參與、
      策劃前開竊盜犯行，辯護人所辯，自不足採。
   5、辯護人又辯稱，依證人邱奕三之證述，可見金葉公司遭竊
      贓物，被告馬克勤係向共同被告林崑樹所購入，且共同被
      告薛憲麒與林崑樹早已熟識，無須藉被告馬克勤方能聯繫
      ，證人林崑樹之證述僅係脫免卸責之詞云云；惟查，證人
      邱奕三雖於審理中曾稱，被告馬克勤係向共同被告林崑樹
      購入前開金葉公司遭竊贓物云云；然其於審理中亦稱：「
      （97年12月8 日你留在富國路工廠接貨，是因為馬克勤說
      ，這批貨是跟別人買來的？）是的，因為馬克勤說他要去
      喝酒，如果他來不及回來接貨，請我先幫忙接。」、「（
      馬克勤是否有說這批貨是跟誰買的？）當天沒有說，後來
      馬克勤說這批貨跟林崑樹買了不少錢。」等語（見本院卷
      二第23～24頁），可見證人邱奕三前開認知均係聽聞被告
      馬克勤單方所述之詞，又本案共同被告林崑樹就其自身所
      涉犯行，業已自白認罪，並無脫免罪責之必要，再證人邱
      奕三於審理中陳稱，被告馬克勤與共同被告林崑樹交情很
      好等語（見本院卷二第25頁），顯見共同被告林崑樹更無
      無端誣陷被告馬克勤之理，是辯護人所辯，當難憑採。
   6、綜上所述，被告馬克勤有策劃、謀議而共同參與上開犯行
      ，事證明確，所涉竊盜犯行洵堪認定。
（三）被告范煒有無共同參與事實欄一之（一）所示竊盜犯行
      乙節。經查：證人林崑樹於警詢、偵查及審理中證稱：「
      （是否認識在場的范煒？）看過。」、「（何時第一次
      見到范煒？在什麼場合見到？）在馬克勤中華路的手機
      行見到范煒，是在竊案之前的九月見到的。」、「（除
      了那次見面以外，還有與范煒見過面嗎？）都是在手機
      行見面，在手機行看到范煒不只一次。」、「（見面的
      時間長短為何？是否有交談？）我去手機行是去找馬克勤
      聊天，范煒在那裡做什麼我不知道，我也有跟范煒聊
      天，我們聊很久，幾個小時，但當時有很多人在手機行一
      起聊天，我跟范煒兩個單獨聊天時間就很短。」、「（
      東源物流公司竊案，范煒有沒有參與？）有，范煒在
      東源物流公司裡面搬東西。」、「（你在警詢中指認，阿
      偉就是廖世偉，阿貴就是范煒，這兩個人都有參與行竊
      東源物流公司，廖世偉另外也有參與行竊金葉公司，是否
      屬實？）是的。」、「（那時候的天色、光線如何？你如
      何可以確認那個人就是范煒？）當時很暗，可是在振興
      路工廠那裡很亮，我在振興路工廠就已經有看到范煒，
      我沒有看錯，行竊之前、之後，頭尾我都有在振興路工廠
      看到范煒。」、「（行竊前後在振興路工廠，范煒都
      在做什麼？）行竊前，分配工作的時候我有看到范煒，
      他當時沒有做什麼，就在那裡等，行竊之後，我們回到振
      興路工廠，當時行竊完，回到振興路工廠，大家都有幫忙
      搬貨，范煒也有搬。」等語（見偵卷D 第185 ～187 頁
      、第359 頁、本院卷二第168 、170 、171 頁），此與證
      人邱建銘於審理中證稱：「（是否認識范煒？）在庭的
      范煒就是阿貴。」、「上面所說的『阿貴』、『阿偉』
      、『少華』、許鵬程是否都有參與97年9 月23日竊案？）
      這四個人除了阿貴以外，都沒有在東源物流公司。」等語
      （見本院卷二第122 頁），及證人林詠翔於偵查中證稱：
      「( 跟何人去鋪路?)很多人，他們鋪路是為了要進去偷東
      西，要方便車子開過去，黑大、小建、阿貴、建森、小偉
      、阿順、阿宏等都有去。」、「( 為何黑大稱，當時你們
      頭戴頭套，手拿無線電、手套進去搬？) 我沒有進入，我
      是在後門出來的空地幫忙搬東西，還有阿貴、文麒在外面
      幫忙搬，我記得共有3 人在外面幫忙搬，後來文麒有進入
      。」等語（見偵卷C 第25、26頁）均互核相符，又被告范
      煒雖否認有參與東源物流公司竊案云云；然其經測謊結
      果，認其所辯呈不實反應，亦有前開刑事局鑑定書一份存
      卷可參，而衡以證人林崑樹、邱建銘、林詠翔均係參與前
      開犯行之人，渠等就何人參與前揭犯行理應知曉，且證人
      林崑樹、邱建銘業於審理中與被告范煒當面指認，亦無
      錯認之可能，是衡以共同被告林崑樹、邱建銘、林詠翔均
      已就自身所涉犯行自白認罪，自無脫免卸責之動機，確仍
      一致指證被告范煒，益徵被告范煒有為前開犯行，應
      屬實在。綜此，被告范煒有於前開時、地，為竊盜犯行
      ，應足認定。
（四）被告平華甄有無為事實欄二所示搬運贓物犯行乙節。經查
      ：
  1、 被告平華甄有於97年11月底至98年2 月間，分次自被告馬
      克勤、邱奕三處收受上開竊盜提煉而成之黃金土，並將該
      黃金土接續搬往潘俊錫所介紹之「唐氏珠寶銀樓」販售，
      並因而獲利約三千萬元等情。此據證人即唐氏珠寶銀樓負
      責人唐一中於警詢、偵查及審理中之證述在卷，復有證人
      潘俊錫於警詢及偵查中之證述在卷可稽，又有唐氏銀樓估
      價單17張（販售金額達31,267,700元）等附卷足憑，再被
      告平華甄於偵查及審理中亦自承，伊共販賣約一千多萬黃
      金土等語，而互核前開估價單及證人唐一中於審理中證稱
      ，因被告平華甄所販售數量較大，故伊能確認前開估價單
      所載內容即係被告平華甄她們所販售之數量、金額，雖然
      邱奕三也有拿黃金土來賣，但次數很少，大部分都是被告
      平華甄所賣等語（見本院卷三第15頁），被告平華甄有為
      上開事實，應堪認定。
  2、 被告平華甄雖辯稱其不知前揭黃金土係屬贓物云云；惟查
      ，被告平華甄身為被告馬克勤之妻，其對被告馬克勤前有
      多次竊盜前科，自當知之甚詳，且被告馬克勤於97年8 月
      間更經通緝在案，並於98年1 月16日入監執行（見被告馬
      克勤之臺灣高等法院被告前案紀錄表），工作、營利自大
      受箝制，被告平華甄明知上情，竟仍於97年11月底至98年
      2 月間，多次自被告馬克勤及邱奕三處收受、搬運前開黃
      金土，而核以黃金土非同於一般市面常見之黃金物品（如
      金飾、金幣），來源管道已甚稀少，且被告馬克勤交付之
      黃金土，數量、價值又屬甚大，衡情被告平華甄倘非明知
      該黃金土來源非法，豈有不加懷疑、詢問之理，但被告平
      華甄於審理中卻稱，其從未要求被告馬克勤等交給伊黃金
      土購入憑證等語，可見被告平華甄應明知該黃金土來源係
      非法有疑，此由被告平華甄遭查獲之初，即試圖掩飾而對
      員警謊稱，伊自97年11月至98年4 月間，僅有賣黃金15萬
      以內云云即足印證。甚者，依證人即被告平華甄友人陳佳
      珆於警詢及偵查中證稱：「( 請你詳述與『小白』見面時
      ，平華甄與『小白』談論何事？另外還有何人在場？) 平
      華甄被檢察官傳喚後，跟『小白』約在富國路的成衣廠，
      談論說檢察官要平華甄把黃金買賣的資料拿給檢察官，檢
      察官叫平華甄把蒐集好的發票直接交給檢察官，『小白』
      說他有辦法，可以跟一個叫做『葉董』或『葉廠長』之人
      買發票，可是事後只拿了幾張估價單給平華甄( 「小白」
      稱呼平華甄為老闆娘) 準備要交檢察官，但是平華甄不敢
      交，平華甄說她在等檢察官打電話給她，並且『小白』告
      訴平華甄如果說有關竊盜案的任何事情，就叫平華甄把事
      情都推到『小白』或『鬍鬚』身上。現場只有我、平華甄
      跟『小白』在場。」等語（見偵卷B 第196 頁），及證人
      唐一中於審理中證稱：「（你於警詢中稱，98年3 月25日
      或98年3 月26日平華甄曾經到你店裡找你，她約你到對面
      停車場談，時間大約是晚上六時許，她說，她公司出事，
      警察可能會到你店裡查她有關她在你店裡賣出的黃金相關
      事項，是否如此？）是的。」、「（平華甄為何要約你到
      對面停車場去談這些事情？）我不知道她為什麼要約我，
      可能是想說讓我緊張，讓我把交易資料銷燬。」、「（平
      華甄找你目的為何？）平華甄找我的目的，就是告訴我他
      們公司之前有人被抓，他們是違法，他們希望我把資料銷
      燬，避免牽連到我，講這些話的人是那個年紀比較大的女
      生，平華甄比較少講話，她比較不會講這個。」、「（是
      平華甄找你出去的？）是的，而且她當時在場。」、「（
      平華甄有沒有要你不要銷燬資料？）沒有，她們是叫我趕
      快把資料銷燬，以免牽連到我。」、「（平華甄不在店裡
      面講，而是把你叫到對面停車場去講，為何如此？）平華
      甄當時好像怕人跟監，所以要我到外面去講，當時平華甄
      應該是有講她被人跟監。」等語（見本院卷三第17～18頁
      ），可證被告平華甄犯後更企圖矇騙及湮滅不利證據，益
      徵被告平華甄明知前開黃金土係屬贓物至明。綜此，被告
      平華甄明知前揭黃金土係屬贓物而仍為搬運等情，應堪認
      定。
（五）綜上所述，被告馬克勤、范煒分別有為前開竊盜犯行、
      被告平華甄有為搬運贓物犯行，均事證明確，渠等犯行洵
      堪認定，應依法論科。
二、被告馬克勤、范煒行為後，刑法第321 條第1 項之規定，
    於100 年1 月26日修正公布、同年月28日施行，修正前法條
    規定為：「犯竊盜罪而有左列情形之一者，處6 月以上、5
    年以下有期徒刑：一於夜間侵入住宅或有人居住之建築物、
    船艦或隱匿其內而犯之者。二毀越門扇、牆垣或其他安全設
    備而犯之者。三攜帶兇器而犯之者。……」，修正後條文為
    ：「犯竊盜罪而有下列情形之一者，處6 月以上、5 年以下
    有期徒刑，得併科新臺幣10萬元以下罰金：一侵入住宅或有
    人居住之建築物、船艦或隱匿其內而犯之者。二毀越門扇、
    牆垣或其他安全設備而犯之者。三攜帶兇器而犯之者。……
    」。比較新舊法，自以修正前規定有利於被告，依刑法第2
    條第1 項前段規定，本案應適用修正前規定論處。
三、按刑法第321 條第1 項第2 款所稱「其他安全設備」（此部
    分未經修正），指門扇、牆垣以外，依通常觀念足認防盜之
    一切設備而言，如門鎖、窗戶、房間門或通往陽臺之落地門
    均屬之。查就事實欄一所示竊盜犯行，被告馬克勤、范煒
    及共犯均係以毀壞鐵皮之方式而入內行竊，核該鐵皮具有防
    阻外人、外物入侵之功能，自屬安全設備無訛。次按刑法第
    321 條第1 項第3 款之攜帶兇器竊盜罪（此部分未經修正）
    ，係以行為人攜帶兇器竊盜為其加重條件，此所謂兇器，其
    種類並無限制，凡客觀上對於人之生命、身體、安全構成威
    脅，具有危險性之兇器均屬之，祇須行竊時攜帶此種具有危
    險性之兇器為已足，不以攜帶之初有行兇之意圖為必要（最
    高法院79年台上字第5253號判例參照）。查事實欄一所示犯
    行，被告等行竊時所攜帶之扳手，雖均未扣案，然衡情扳手
    多屬質地堅硬之五金工具，且被告等既能以扳手將鐵皮拆卸
    ，該扳手自屬客觀上足對人之生命、身體造成危險之兇器無
    疑。核被告馬克勤、范煒所為，均係犯修正前刑法第321
    條第1 項第2 、3 、4 款之加重竊盜罪。又按刑法第321 條
    第1 項第2 款毀越安全設備竊盜罪，其毀損、越入行為，均
    已結合於所犯加重竊盜之罪質中，無更行構成侵入住宅、毀
    損等罪（最高法院27年上字第1887號判例、91年度台上字第
    4354 號 判決參照），從而被告馬克勤、范煒上開所犯，
    自不另論以刑法第306 條無故侵入他人建築物及附連圍繞土
    地罪、同法第354 條毀損罪。另公訴意旨雖認被告馬克勤、
    范煒亦涉犯修正前刑法第321 條第1 項第1 款之夜間侵入
    住宅竊盜罪；惟查，上開東源物流公司倉儲及金葉公司工廠
    均為堆放貨物抑或工作之用，非屬住宅，且前開倉儲及工廠
    僅靠保全系統防護並無人居住等情，此據證人即東源物流公
    司倉儲管理人員張毓良於警詢時供稱，倉儲設有保全系統，
    但遭竊嫌破壞，伊係97年9 月23日8 時55分上班時始發現遭
    竊等語（見偵卷A 第306 ～308 頁、448 頁）；證人即金葉
    公司員工黃國樑於偵查中證稱，案發當天員工均已下班，係
    在沒有人留守的情況下遭竊等語（見偵卷B 第81～83頁）及
    證人即告訴人於警詢時陳稱，金葉公司係在員工均下班，沒
    有人留守的情形下遭竊等語（見偵卷B 第76頁）證述在卷，
    可見行竊當時，前開倉儲、工廠均無人居住、留宿，自難認
    屬有人居住之建築物，是被告馬克勤、范煒上開所犯，尚
    難構成夜間侵入住宅或有人居住之建築物竊盜罪。公訴意旨
    就此容有誤會，惟同一竊盜犯行如同時構成刑法第321 條第
    1 項所列數款加重事由，仍屬實質上之一罪，爰逕就公訴意
    旨前揭認定未洽部分予以敘明更正，不另為被告馬克勤、范
    煒無罪之諭知，併此指明。核被告平華甄所為，係犯刑法
    第349 條第2 項搬運贓物罪。被告平華甄先後自被告馬克勤
    、邱奕三處收受屬贓物之黃金土後，即接連搬往唐氏銀樓販
    售得利，則其所為，係於密切之時間及同地實施，侵害同一
    之法益，各行為之獨立性極為薄弱，且係基於同一搬運贓物
    之目的，依一般社會觀念，在時間差距上，難以強行分開，
    應視為數個舉動之接續施行，合為包括之一行為予以評價，
    屬接續犯，應僅論以一罪。按共同正犯之意思聯絡，原不以
    數人間直接發生者為限，即有間接之聯絡者，亦包括在內，
    復共同正犯，應就全部犯罪結果負其責任（見最高法院77年
    台上第2135號、47年台上第1249號判例參照）。就事實欄一
    之（一）所示犯行，被告馬克勤、范煒與邱奕三、邱建銘
    、薛憲麒、林崑樹、李穎綸、廖世偉、林詠翔、李瑞明、藍
    心宏間；事實欄一之（二）所示犯行，被告馬克勤、范煒
    與邱奕三、薛憲麒、李穎綸、劉峻宏、林崑樹、廖世偉、楊
    欽舜、劉宏坤、李耀誼及李瑞明間，既互有犯意聯絡，且各
    自分擔犯罪行為之一部，應成立共同正犯，而就各該犯罪事
    實之全部予以負責。被告馬克勤上開所為二次竊盜犯行，犯
    意各別，行為互殊，應予分論併罰。又被告馬克勤有事實欄
    一所載之科刑、執行紀錄，此有臺灣高等法院被告前案紀錄
    表在卷可稽，其受有期徒刑執行完畢後，5 年以內故意再犯
    有期徒刑以上之本罪，為累犯，應依刑法第47條第1 項加重
    其刑。爰審酌被告馬克勤前已有多次竊盜前科，且其更係於
    另案通緝期間，再為本案犯行，則其所為，顯無視法律之禁
    令及他人財產之尊重，又本案之遂行，均由被告馬克勤所指
    揮操控，而所生損害之大，更非一般竊盜案件所可比擬，自
    應予嚴重非難，復被告范煒僅為一己之私而為前揭犯行，
    亦有不該，而被告平華甄明知所搬運者係屬贓物，竟仍多次
    轉售獲利，致被害人難以回復損害，是被告馬克勤、范煒
    犯後雖有與告訴人達成和解，但衡酌各次竊盜犯行所致損害
    之嚴重性，及被告三人均否認犯行，暨其手段、目的、參與
    程度等一切情狀，分別量處如主文所示之刑，並就被告馬克
    勤部分定其應執行之刑。另諭知被告平華甄徒刑易科罰金之
    折算標準。末就事實欄一所示二次竊盜犯行，雖有使用扳手
    、頭套、對講機等物，然因上開物品均未扣案，且證人林崑
    樹於另案審理中陳稱，行竊工具如扳手、容器係伊跟邱奕三
    說，邱奕三去買的，行竊後前開物品均不見了，伊不知道現
    在何處等語（見另案審理卷一第131 、132 、139 頁），則
    難認上開物品尚屬存在，自不予宣告沒收。另本案其餘扣案
    物品，亦非違禁物，業無證據證明係本案被告所有，且係犯
    行所用之物，亦不予宣告沒收。
四、查被告馬克勤前有如事實欄一之竊盜前科，迭經宣告有期徒
    刑，有前開臺灣高等法院被告前案紀錄表可佐，被告竟於執
    行完畢後，猶不知悔改，再犯本件竊盜犯行。按「18歲以上
    之竊盜犯、贓物犯，有犯罪之習慣者，得於刑之執行前，令
    入勞動場所強制工作。」竊盜犯贓物犯保安處分條例第3 條
    第1 項定有明文。而保安處分係針對受處分人將來之危險性
    所為之處置，以達教化、治療之目的，為刑罰之補充制度。
    我國現行刑法採刑罰與保安處分雙軌制，係在維持行為責任
    之刑罰原則下，為協助行為人再社會化之功能，以及改善行
    為人潛在之危險性格，期能達成根治犯罪原因、預防犯罪之
    特別目的。是保安處分中之強制工作，旨在對嚴重職業性犯
    罪及欠缺正確工作觀念或無正常工作因而犯罪者，強制其從
    事勞動，學習一技之長及正確之謀生觀念，使其日後重返社
    會，能適應社會生活。竊盜犯贓物犯保安處分條例第3 條第
    1 項規定：「18歲以上之竊盜犯、贓物犯，有左列情形之一
    者，得於刑之執行前，令入勞動場所強制工作：一、有犯罪
    習慣者。二、以犯竊盜罪或贓物罪為常業者」，即係本於保
    安處分應受比例原則之規範，使保安處分之宣告，與行為人
    所為行為之嚴重性、行為人所表現之危險性及對於行為人未
    來行為之期待性相當之意旨而制定，而由法院視行為人之危
    險性格，決定應否令入勞動處所強制工作，以達預防之目的
    （最高法院91年度臺上字第4625號判決意旨參照）。被告馬
    克勤正值壯年，身強體健，仍不思洗心革面，尋正途以獲取
    一己所需財物，前已有如事實欄一所載之竊盜犯罪科刑執行
    情形，仍迭次為竊盜犯行之同質案件，堪認確有犯罪之習慣
    。次查，被告馬克勤前開所犯臺灣高等法院94年度上易字第
    1182號、臺灣彰化地方法院96年度易字第994 號竊盜案件，
    分別係於93年3 月18日及96年2 月19日所實施，距本案犯行
    相隔非久，且其犯罪手法亦採與本案相似之先破壞工廠鐵皮
    等防護措施後，再入內行竊，並分別竊得堆高機及鎳板約
    4,500 公斤、鈦合金格籃等物；而核被告馬克勤前開所犯之
    臺灣高等法院94年度上易字第1182號案件，業經判處有期徒
    刑1 年2 月，減為有期徒刑7 月在案（被告馬克勤於96年3
    月16日入監執行，同年10月15日執行完畢）；臺灣彰化地方
    法院96年度易字第994 號竊盜案件則經判處有期徒刑1 年8
    月確定在案（被告馬克勤未到案執行，而於97年8 月11日經
    通緝在案），核以被告馬克勤甫執行完畢，竟旋於另案通緝
    期間，再為本案二次竊盜犯行，顯見被告馬克勤實無視前開
    罪刑之制裁，刑罰預防犯罪之目的亦失其效用。甚者，觀以
    被告馬克勤前後四次竊盜犯行（即前開二案及本案二次竊盜
    犯行），其犯罪之規模、致生之損害越趨嚴重，均見被告馬
    克勤前經法院判處罪刑與監獄執行仍未思悛悔，一再犯案，
    據此不僅彰顯其確有犯罪之習慣，尤徵單憑施予刑罰制裁，
    殊難收矯正被告竊盜惡習之功，亦毫無見戒除其不勞而獲劣
    性之效，職是，僅藉刑之執行既不足以徹底根絕惡性，仍有
    另謀其他處遇方式之必要，俾能矯其頑習並防杜再犯，揆諸
    前揭最高法院刑事判決意旨，參酌被告前揭犯行已顯現之嚴
    重性、危險性、以及僅科以刑罰宣告絕無矯正被告行為之可
    期待性之事項，認僅予被告有期徒刑之宣告，尚不足改變被
    告犯罪之習慣，為使被告習得工作技能將來適應社會生活所
    需，爰依竊盜犯贓物犯保安處分條例第3 條第1 項、第4 條
    、第5 條第1 項前段之規定，諭知被告於刑之執行前，令入
    勞動場所強制工作3 年，以正其行。
據上論斷，應依刑事訴訟法第299 條第1 項前段，刑法第2 條第
1 項前段、第28條、第349 條第2 項、第47條第1 項、第41條第
1 項前段、第51條第5 款，修正前刑法第321 條第1 項第2 款、
第3 款、第4 款，竊盜犯贓物犯保安處分條例第3 條第1 項、第
4 條、第5 條第1 項前段，刑法施行法第1 條之1 第1 項、第2
項前段，判決如主文。
本案經檢察官梁光宗到庭執行職務。
中    華    民    國  100     年    6     月    30    日
                刑事第十庭    審判長  法  官  江德民
                                      法  官  黃鏡芳
                                      法  官  華奕超
以上正本證明與原本無異。
如不服本判決應於收受判決後10日內向本院提出上訴書狀，並應
敘述具體理由。其未敘述上訴理由者，應於上訴期間屆滿後20日
內向本院補提理由書「切勿逕送上級法院」。
                                      書記官  徐珮綾
中    華    民    國  100     年    6     月    30    日
附錄論罪科刑法條：
中華民國刑法第321條
（加重竊盜罪）
犯竊盜罪而有左列情形之一者，處 6 月以上、 5 年以下有期徒
刑：
一、於夜間侵入住宅或有人居住之建築物、船艦或隱匿其內而犯
    之者。
二、毀越門扇、牆垣或其他安全設備而犯之者。
三、攜帶兇器而犯之者。
四、結夥三人以上而犯之者。
五、乘火災、水災或其他災害之際而犯之者。
六、在車站或埠頭而犯之者。
前項之未遂犯罰之。
中華民國刑法第349條
（普通贓物罪）
收受贓物者，處 3 年以下有期徒刑、拘役或 5 百元以下罰金。
搬運、寄藏、故買贓物或為牙保者，處 5 年以下有期徒刑、拘
役或科或併科 1 千元以下罰金。
因贓物變得之財物，以贓物論。